臺灣高等法院刑事裁定
109年度抗字第777號
抗  告  人   
即 受刑 人    傅鈴惠  


上列抗告人即受刑人因撤銷緩刑案件，不服臺灣士林地方法院中
華民國一０九年三月卅日裁定（一０九年度撤緩字第廿三號），提
起抗告，本院裁定如下：
    主  文
原裁定撤銷，發回臺灣士林地方法院。 
    理  由
一、本件原聲請及裁定意旨均詳如原裁定書所載（如附件）。
二、抗告意旨略以：原裁定理由固符法律規定，抗告人不否認於
    緩刑期前更犯竊盜罪，惟本案係屬刑法第七十五條之一第一
    項第一款所規定之緩刑得撤銷事由，故原審應依職權本於合
    目的性之裁量，妥適審酌是否對抗告人維持緩刑宣告，具難
    收其預期矯正之效果，而確有執行刑罰之必要。原裁定所認
    更犯竊盜罪之犯罪事實及侵犯之法益相當輕微，且抗告人因
    家逢巨變而罹患重度精神疾病，並於法院審理過程中即與被
    害人達成和解並賠償損失，對精神疾病所致之行為失序，並
    非全無自省悔悟。倘抗告人因撤銷緩刑而其經濟困難，因此
    入獄服刑，其精神治療恐難收效果，甚至影響其身心，顯違
    反刑罰機能上之特別預防作用，反使本案執行之效益降低，
    與刑事上教化犯罪、再社會化之目的相悖，亦與達成刑罰教
    化犯罪之機能大相逕庭，請求撤銷原裁定云云。
三、按受緩刑之宣告，其緩刑前因故意犯他罪，而在緩刑期內受
    六月以下有期徒刑、拘役或罰金之宣告確定者，足認原宣告
    之緩刑難收其預期效果，而有執行刑罰之必要者，得撤銷其
    宣告，刑法第七十五條之一第一項第一款定有明文。至緩刑
    宣告是否得撤銷，除須符合前揭法定要件外，並採裁量撤銷
    主義，賦予法院撤銷與否之權限，特於第一項規定實質要件
    為「足認原宣告之緩刑難收其預期效果，而有執行刑罰之必
    要」，供作審認之標準。亦即於上揭「得」撤銷緩刑之情形
    ，法官應依職權本於合目的性之裁量，妥適審酌被告所犯前
    後數罪間，關於法益侵害之性質、再犯之原因、違反法規範
    之情節是否重大、被告主觀犯意所顯現之惡性及其反社會性
    等情，是否已使前案原為促使惡性輕微之被告或偶發犯、初
    犯改過自新而宣告之緩刑，已難收其預期之效果，而確有執
    行刑罰之必要。再者，本條之規定乃賦予法院裁量撤銷與否
    之權限，使受刑人不致因輕微失誤或犯罪，而斷絕其悔改自
    新之機會，甚而造成其原有之人際關係、家庭及社會、經濟
    生活中斷，此不僅無助於更生，反有害於受刑人之再社會化
    ，是法院對於裁量撤銷緩刑之審酌，尤應嚴格、謹慎，合先
    敘明。
四、經查：原裁定以抗告人「受刑人所犯前後2案件，所犯之罪
    名、罪質相同，可徵受刑人漠視法令，所犯應非偶發，主觀
    犯意所顯現之惡性非微，難認被告已有所省悟」，因認抗告
    人緩刑宣告，難收其預期效果，而有執行刑罰必要等語，揆
    諸前揭說明，原裁定對抗告人所犯前後數罪間，關於法益侵
    害之性質、再犯之原因、違反法規範之情節是否重大、被告
    主觀犯意所顯現之惡性及其反社會性等情，均未詳予究明，
    何以認緩刑之宣告「已難收其預期效果」？又後案所為之竊
    盜犯行，係在前案未經審判予以緩刑之前為之，是否有其於
    獲緩刑寬典後，仍不知改過遷善，而有執行刑罰之必要？況
    後案僅處拘役卅日，是否足認其違反法規範之情節重大，而
    顯現其惡性及其反社會性？是原裁定對前開應予審酌事項未
    為說明，遽為裁定撤銷緩刑宣告，容有未洽，抗告人抗告指
    摘原裁定不當，尚非全無理由，自應由本院將原裁定撤銷，
    發回原法院詳予調查後，另為適當之裁定。　
五、據上論斷，依刑事訴訟法第四百十三條前段，裁定如主文。
     
中    華    民    國  一０九  年    五    月   廿六   日
                  刑事第四庭審判長法　官  陳筱珮
                                  法　官  羅郁婷
                                  法　官  陳玉雲
以上正本證明與原本無異。
不得再抗告。
                                  書記官  蔡麗春
中    華    民    國  一０九  年    五    月   廿六   日